【裁判字號】    98,訴,455
【裁判日期】    980526
【裁判案由】    毒品危害防制條例
【裁判全文】
臺灣板橋地方法院刑事判決               98年度訴字第455號
公  訴  人  臺灣板橋地方法院檢察署檢察官
被      告  甲○○
上列被告因毒品危害防制條例案件，經檢察官提起公訴（98年度
毒偵字第211號），本院依簡式審判程序判決如下：
    主  文
甲○○施用第一級毒品，處有期徒刑柒月。扣案海洛因壹包鑑餘
淨重零點零零玖伍公克沒收銷燬之；上開海洛因之外包裝袋壹只
沒收。
    事  實
一、甲○○前因施用毒品案件，經臺灣高雄地方法院以92年度毒
    聲字第4208號裁定送觀察、勒戒後，認無繼續施用毒品之傾
    向，而於民國92年11月4 日執行完畢釋放出所，並由臺灣高
    雄地方法院檢察署檢察官以92年度毒偵緝字第692 號為不起
    訴處分確定。惟其於上開觀察、勒戒執行完畢釋放後五年內
    ，復因於97年8 月2 日施用第一級、第二級毒品案件，經本
    院以97年度訴字第4955號刑事判決分別判處有期徒刑六月、
    二月，應執行有期徒刑七月確定（尚未執行完畢，於本案中
    不構成累犯）。
二、詎甲○○仍未悛悔，復基於施用第一級毒品海洛因之犯意，
    於97年12月21日某時，在其位於臺北縣中和市○○街84巷1
    號之住處內，以將海洛因粉末摻入香菸後，再點火吸食其煙
    霧之方式，非法施用海洛因一次。嗣於97年12月23日下午6
    時許，在臺北縣三峽鎮○○路○段155 巷口為警查獲，並扣
    得海洛因一包（鑑餘淨重0.0095公克）。
三、案經臺北縣政府警察局板橋分局報請臺灣板橋地方法院檢察
    署檢察官偵查起訴。
    理  由
一、本件被告甲○○所犯係死刑、無期徒刑、最輕本刑為三年以
    上有期徒刑以外之罪，其於準備程序中就被訴事實為有罪之
    陳述，經法官告知簡式審判程序之旨，並聽取公訴人及被告
    之意見後，本院業已於98年5 月13日依刑事訴訟法第273 條
    之1 第1 項之規定，合議裁定由受命法官獨任進行簡式審判
    程序，合先敘明。
二、前揭事實，業據被告於本院審理中供承不諱，而其於上開時
    、地為警查獲後所採尿液經送臺灣檢驗科技股份有限公司以
    EIA 酵素免疫分析法初步檢驗及以GC/MS 氣相層析質譜儀法
    確認檢驗結果，確均呈鴉片類（嗎啡）陽性反應乙節，亦有
    該公司98年1 月7 日編號CH/2008/C0375 號濫用藥物檢驗報
    告、尿液代碼表各一紙附卷可稽，暨毒品海洛因一包扣案可
    資佐證。前揭扣案毒品，經送鑑定後確含有海洛因成分等情
    ，復有交通部民用航空局航空醫務中心98年1 月20日航藥鑑
    字第0980206 號毒品鑑定書一份在卷可按，被告之自白既有
    上開證據足資補強，應堪信為真實。據此，本案事證明確，
    被告犯行堪以認定。
三、經查被告前因施用毒品案件，經臺灣高雄地方法院以92年度
    毒聲字第4208號裁定送觀察、勒戒後，認無繼續施用毒品之
    傾向，而於92年11月4 日執行完畢釋放出所，並由臺灣高雄
    地方法院檢察署檢察官以92年度毒偵緝字第692 號為不起訴
    處分確定。惟其於上開觀察、勒戒執行完畢釋放後五年內，
    復因於97年8 月2 日施用第一級、第二級毒品案件，經本院
    以97年度訴字第4955號刑事判決分別判處有期徒刑六月、二
    月，應執行有期徒刑七月確定等情，有上開判決書及臺灣高
    等法院被告前案紀錄表各一份在卷可按。被告既曾於因施用
    毒品案件而經觀察、勒戒執行完畢釋放後之五年內，再犯毒
    品危害防制條例第10條第1 項、第2 項所定之施用第一級、
    第二級毒品罪，並經法院判刑確定，即屬「五年內再犯」之
    情形，再犯率甚高，原所實施之觀察、勒戒已無法收其實效
    ，此次再犯上開條例第10條第1 項之罪，即應依上開條例第
    23條第2 項之規定逕予論罪科刑。
四、論罪科刑部分：
(一)按海洛因係毒品危害防制條例第2 條第2 項第1 款所定之第
    一級毒品，故核被告所為，係犯上開條例第10條第1 項之施
    用第一級毒品罪。其施用前持有海洛因之行為，為其施用之
    高度行為所吸收，而不另論罪。
(二)本院爰審酌被告前已有因施用毒品而經觀察、勒戒之紀錄，
    業如上述，猶再犯本件施用毒品犯行，可徵其悔意不深，遠
    離毒品之意志薄弱，惟其施用毒品係自戕行為，對他人法益
    尚無具體危害，及其施用毒品之動機，暨犯罪後坦承犯行之
    態度等一切情狀，量處如主文所示之刑，以資懲儆。
(三)扣案海洛因一包內之海洛因鑑餘淨重0.0095公克為第一級毒
    品，不問屬於犯人與否，均應依毒品危害防制條例第18條第
    1 項前段規定宣告沒收銷燬之。至盛裝上開海洛因之外包裝
    袋一只，有防制毒品裸露、潮濕及便於攜帶之功能，係被告
    所有供犯本件施用毒品犯行所用之物，業據其供承在卷，爰
    併依刑法第38條第1 項第2 款之規定沒收之。
據上論斷，應依刑事訴訟法第273 條之1 第1 項、第299 條第1
項前段，毒品危害防制條例第10條第1 項、第18條第1 項前段，
刑法第11條前段、第38條第1 項第2 款，判決如主文。
本案經檢察官吳宗光到庭執行職務。
中    華    民    國    98    年    5     月    26    日
                  刑事第十三庭  法  官 張紹省
以上正本證明與原本無異。
如不服本判決應於送達後十日內向本院提出上訴狀。
                                書記官 周雅玲
中    華    民    國    98    年    5     月    26    日
附錄本案論罪科刑法條全文：
毒品危害防制條例第10條第1項
施用第一級毒品者，處六月以上五年以下有期徒刑。


司法院資訊處製作；財團法人民間司法改革基金會備份。
